臺灣板橋地方法院刑事判決　　　　　　　　　　　　　九十二年度訴字第六一五號
　　公　訴　人　臺灣板橋地方法院檢察署檢察官
　　被　　　告　己○○
　　　　　　　　辛○○
　　　　　　　　丁○○
　　共　　　同
　　選任辯護人　林長泉律師
　　　　　　　　徐光佑律師
右列被告因重利案件，經檢察官提起公訴（九十一年度偵字第七八四五、二○○五○
號），本院判決如左：
    主  文
己○○、辛○○、丁○○均無罪。
    理  由
一、公訴意旨略稱：被告己○○係設在臺北縣板橋市○○路○段二五七號之聯營當舖
    負責人，自民國八十九年九月十四日起僱用紀莉菁、田金燕（二人涉嫌部分，另
    併前案處理），自九十年四月間起僱用被告辛○○及自九十一年二月間僱用被告
    丁○○，由紀莉菁、田金燕、丁○○擔任當舖櫃台人員，負責接聽電話、接待客
    戶、收取客戶繳納之本金、利息等工作，並由紀莉菁、田金燕、丁○○及辛○○
    共同向客戶催討未付之本金及利息等業務。詎被告己○○與紀莉菁、田金燕，自
    八十九年十二月十一日起，被告己○○、紀莉菁、田金燕復與被告辛○○、丁○
    ○分別自九十年四月間起及九十一年二月間起，共同基於常業重利之犯意聯絡，
    以上開當舖經營地下錢莊之放款業務，並趁附表所示編號一至二十四之客戶戊○
    ○、甲○○、丙○○、張海靖、賴鵬程、羅榮輝、王建良、易德昌、乙○○、陳
    文明、許詠麟、許世賢、許誌明、郭俊華、林義觀、劉明欽、宋嘉玲、楊哲誌、
    蔡和德、庚○○、廖銘傳、吳清埔、吳吉祥及廖壽坤等人，需款孔急之際，貸予
    戊○○等二十四人如附表所示現款，並從中取得如附表所示之與原本顯不相當之
    重利，並以之為常業。嗣於九十一年四月二十三日下午一時十分許，為警在上址
    查獲，因認被告己○○、辛○○、丁○○共同涉有刑法第三百四十五條之常業重
    利罪嫌。
二、公訴意旨認被告涉有前開罪嫌，係以：右揭事實，業據被害人戊○○、甲○○、
    丙○○、張海靖、賴鵬程、羅榮輝、王建良、易德昌、乙○○、陳文明、許詠麟
    、許世賢、許誌明、郭俊華、林義觀、劉明欽、宋嘉玲、楊哲誌、蔡和德、庚○
    ○、廖銘傳、吳清埔、吳吉祥及廖壽坤等二十四人於警詢及偵查中指述甚詳，並
    有帳冊及借款資料扣案可資佐證等情為其主要論據。訊據被告己○○、辛○○、
    丁○○均堅決否認有何重利犯行，被告己○○辯稱：伊經營當舖都照當舖業法，
    四分月息，五分的倉棧費向客人收，並無違法等語；被告辛○○辯稱：伊是帶人
    去發廣告單的，其餘的伊根本就不知道等語；被告丁○○辯稱：伊去那邊只是負
    責煮飯的，裡面的業務伊都不知道等語。
三、按犯罪事實應依證據認定之，無證據不得認定犯罪事實，刑事訴訟法第一百五十
    四條第二項定有明文。又按質當物於一個月內取贖者，概以一個月計算利息及費
    用；逾月後之最初五日不計算，超過五日者以半個月計算，超過十五日者以一個
    月計算。但不得預扣利息及費用；而利息之年率最高不得超過百分之四十八，為
    九十年六月六日公布施行之當舖業法第十九條、第十一條第二項所明定。又當舖
    業除計收利息及倉棧費外，不得收取其他費用。前項倉棧費之最高額，不得超過
    收當金額百分之五，當舖業法第二十條亦有明文規定。經查：
  (一)就附表編號一部分：
    依公訴意旨所指被害人戊○○於九十一年四月五日向聯營當舖借款新臺幣（下同
    ）一萬五千元，每十日還五千，最後一次需還五千六百元，並支付取回機車費用
    五百元（實際利息為一千一百元）等情，查依上開情節，經核算三十日之利息為
    六百元，即月息為百分之四（即15000x0.04=600）。又被害人戊○○是以ＭＣＱ
    －○六三號機車為擔保向聯營當舖借款，此據其陳明在卷，依當舖業法之規定，
    聯營當舖確得向持當人收取收當金額百分之五即七百五十元（15000x0.05=750）
    之倉棧費，至於當舖於收當後是否將質當物交付持當人使用？當舖就倉棧費如何
    計算？在法定之範圍內（即收當金額百分之五以下），應為法之所許。是聯營當
    舖是在上開法定得收取利息及倉棧費之範圍內，向被害人戊○○收取利息及費用
    ，難認被告有何重利犯行。
  (二)就附表編號二部分：
    依公訴意旨所指被害人甲○○於九十一年四月八日向聯營當舖借款一萬五千元，
    每二日還一千，第十五期還一千六百元，並支付取回汽車費用七百五十元（實際
    利息為一千三百五十元）等情，查依上開情節，經核算三十日之利息為六百元，
    即月息為百分之四（即15000x0.04=600）。又被害人甲○○是以三Ｌ－○○七號
    小客車為擔保向聯營當舖借款，此據其陳明在卷，依當舖業法之規定，聯營當舖
    確得向持當人收取收當金額百分之五即七百五十元（15000x0.05=750）之倉棧費
    ，至於當舖於收當後是否將質當物交付持當人使用？當舖就倉棧費如何計算？在
    法定之範圍內（即收當金額百分之五以下），應為法之所許。是聯營當舖是在上
    開法定得收取利息及倉棧費之範圍內，向被害人甲○○收取利息及費用，難認被
    告有何重利犯行。
  (三)就附表編號三部分：
    依公訴意旨所指被害人丙○○於九十一年四月十四日向聯營當舖借款四萬元，每
    十日還一次，四月二十四日、五月四日各還一萬五千元，五月十四日還一萬一千
    六百元（實際利息為一千六百元）等情，查依上開情節，經核算三十日之利息一
    千六百元即月息為百分之四（即40000x0.04=1600)，故聯營當舖是在法定得收取
    利息之範圍內向被害人丙○○收取利息，難認被告有何重利犯行。
  (四)就附表編號四部分：
    公訴意旨雖指被害人張海靖於九十一年一月十六日向聯營當舖借款八萬元，約定
    借款十萬元之月息四千元，借款時已預扣利息，手續費五千元，實際利息為每月
    九千元，然查，公訴意旨指借款時已預扣利息乙節，雖據被害人張海靖於檢察事
    務官詢問時指述在卷，但除此即無其他積極證據足為佐證；況依扣案之張海靖借
    款資料，記載張海靖於九十一年一月十六日向聯營當舖借款，滿當日期「九十一
    年四月十五日」、金額為「八萬三千二百元」，此外，別無其他任何證據足以證
    明有「預扣利息」之情事，自難遽為不利於被告之認定。查借款每十萬元之月息
    四千元，即月息為百分之四，合乎當舖業法之規定，又依當舖業法第二十條第二
    項，聯營當舖得向持當人收取收當金額百分之五之倉棧費，以十萬元為計即為五
    千元，本件又乏證據足以認聯營當舖已多次按月重複收取五千元手續費，實難認
    被告有何重利犯行。
  (五)就附表編號五部分：
    依公訴意旨所指被害人賴鵬程於九十一年三月三十日向聯營當舖借款一萬元，約
    定九十一年七月七日、九十一年七月十七日各還三千元，九十一年七月二十七日
    還四千四百元，借款時已預扣五百元手續費（實際利息為九百元）等情，查依上
    開情節，經核算其借款三個多月應付之利息為四百元，月息尚低於百分之四。又
    公訴意旨指借款時已預扣手續費乙節，雖據被害人賴鵬程於檢察事務官詢問時指
    述在卷，但除此即無其他積極證據足以佐證有「預扣手續費」之情事，自難遽為
    不利於被告之認定，難認被告有何重利犯行。
  (六)就附表編號六部分：
    依公訴意旨所指被害人羅榮輝於九十年七月二十六日向聯營當舖借款一萬五千元
    ，每十日還五千，最後一次還五千五百元（實際利息為五百元）等情，查依上開
    情節，經核算三十日之利息五百元，月息尚低於百分之四，故聯營當舖是在法定
    得收取利息之範圍內向被害人羅榮輝收取利息，難認被告有何重利犯行。
  (七)就附表編號七部分：
    依公訴意旨所指被害人王建良於九十年十一月二十八日向聯營當舖借款三萬元，
    每十日還一萬，最後一次還一萬一千二百元，並支付取回汽車費用一千五百元（
    實際利息為二千七百元）等情，查依上開情節，經核算三十日之利息為一千二百
    元，即月息為百分之四（即30000x0.04=1200)。又被害人王建良是以汽車為擔保
    向聯營當舖借款，此據其陳明在卷，依當舖業法之規定，聯營當舖確得向持當人
    收取收當金額百分之五即一千五百元（30000x0.05=1500)之倉棧費，至於當舖於
    收當後是否將質當物交付持當人使用？當舖就倉棧費如何計算？在法定之範圍內
    （即收當金額百分之五以下），應為法之所許。是聯營當舖是在上開法定得收取
    利息及倉棧費之範圍內，向被害人王建良收取利息及費用，難認被告有何重利犯
    行。
  (八)就附表編號八部分：
    依公訴意旨所指被害人易德昌於九十一年四月三十日（按應為九十一年四月二十
    三日之誤）向聯營當舖借款四萬元，約定借款一萬元，每月利息四百元，被害人
    已於翌日償還本金四萬元，並支付利息一千六百元，倉棧費一千元（實際利息為
    二千六百元）等情，按質當物於一個月內取贖者，概以一個月計算利息及費用，
    為當舖業法第十九條所明定，故被害人易德昌縱使於借款翌日即償還本金四萬元
    ，但聯營當舖仍得向被害人易德昌收取百分之四即一千六百元之利息（40000x0.
    04=1600)。又聯營當舖收取之倉棧費一千元，為收當金額百分之二‧五，亦未逾
    法定範圍，故聯營當舖是在上開法定得收取利息及倉棧費之範圍內，向被害人易
    德昌收取利息及費用，難認被告有何重利犯行。
  (九)就附表編號九部分：
    查公訴意旨指被害人乙○○於九十年六月底向聯營當舖借款一萬五千元，約定
    將汽車質押，每日收保管費五十元，每月利息二千一百元等情，固據被害人乙○
    ○於檢察事務官詢問時指述在卷，惟按被告以外之人於審判外之言詞或書面陳述
    ，除法律有規定者外，不得作為證據，刑事訴訟法第一百五十九條第一項定有明
    文。而查，被害人乙○○於本院審理時到庭，其就借款金額、繳付利息情形等情
    均答稱已不記得，無從憑以認為被告等有何重利犯行。況依扣案之乙○○借款資
    料，記載乙○○於九十年六月二十六日向聯營當舖借款，滿當日期「九十年七月
    二十五日」、金額為「一萬六千三百五十元」，是被害人乙○○於檢察事務官詢
    問時所述各節亦難認有何較可信之特別情況，不得執以認定被告等有重利犯行。
  (十)就附表編號十部分：
    公訴意旨雖指被害人陳文明於八十九年十二月十一日向聯營當舖借款一萬五千元
    ，約定每三日還一次，分十五次償還，每次各還一千元，借款時已預扣二千元利
    息，惟查，公訴意旨指借款時已預扣利息二千元乙節，雖據被害人陳文明於檢察
    事務官詢問時指述在卷，但除此即無其他積極證據足為佐證；況依扣案之陳文明
    借款資料，記載陳文明於八十九年十二月十一日向聯營當舖借款，滿當日期「九
    十年三月十日」、金額為「一萬六千三百五十元」，此外，別無其他任何證據足
    以證明有「預扣利息二千元」之情事，自難遽為不利於被告之認定，難認被告有
    何重利犯行。
  (十一)就附表編號十一部分：
    依公訴意旨所指被害人許詠麟於九十一年四月四日向聯營當舖借款三萬元，約定
    每月利息一千二百元，質押汽車保管費每月一千五百元（實際利息每月為二千七
    百元）等情，經核算月息一千二百元即月息為百分之四（即30000x0.04=1200)，
    合乎當舖業法之規定。又依當舖業法第二十條第二項，聯營當舖得向持當人收取
    收當金額百分之五之倉棧費，以三萬元為計即為一千五百元，本件又乏證據足以
    認聯營當舖已多次按月重複收取一千五百元質押汽車保管費，實難認被告有何重
    利犯行。
  (十二)就附表編號十二部分：
    依公訴意旨所指被害人許世賢於九十一年一月十七日向聯營當舖借款二萬五千元
    ，約定每月利息一千元，倉棧費每月一千二百五十元（實際利息每月為二千二百
    五十元）等情，經核算月息一千元即月息為百分之四（即25000x0.04=1000)，合
    乎當舖業法之規定。又依當舖業法第二十條第二項，聯營當舖得向持當人收取收
    當金額百分之五之倉棧費，以二萬五千元為計即為一千二百五十元，本件又乏證
    據足以認聯營當舖已多次向被害人許世賢按月重複收取一千二百五十元倉棧費，
    實難認被告有何重利犯行。
  (十三)就附表編號十三部分：
    依公訴意旨所指被害人許誌明於九十一年一月三十一日向聯營當舖借款三千元，
    約定倉棧費每月一百五十元，每月利息一百二十元（實際利息每月二百七十元）
    ，被害人只付一個月倉棧費及利息二百七十元等情，經核算月息一百二十元即月
    息為百分之四（即3000x0.04=120)，合乎當舖業法之規定。又依當舖業法第二十
    條第二項，聯營當舖得向持當人收取收當金額百分之五之倉棧費，以三千元為計
    即為一百五十元，公訴意旨既指被害人許誌明只付一個月倉棧費及利息共二百七
    十元，實難認被告有何重利犯行。
  (十四)就附表編號十四部分：
    依公訴意旨所指被害人郭俊華於九十一年一月間向聯營當舖借款四千元，約定保
    管費每月二百元，每月利息一百六十元（實際利息每月三百六十元）等情，經核
    算月息一百六十元即月息為百分之四（即4000x0.04=160)，合乎當舖業法之規定
    。又依當舖業法第二十條第二項，聯營當舖得向持當人收取收當金額百分之五之
    倉棧費，以四千元為計即為二百元，本件又乏證據足以認聯營當舖已多次按月重
    複收取二百元保管費，實難認被告有何重利犯行。
  (十五)就附表編號十五部分：
    依公訴意旨所指被害人林義觀於九十年十二月十八日向聯營當舖借款一萬五千元
    ，約定以機車質押借款三個月，因未按期繳利息，機車即被聯營當舖處理掉等情
    ，無從認被告有何重利犯行。
  (十六)就附表編號十六部分：
    依公訴意旨所指被害人劉明欽於九十年十一月十五日向聯營當舖借款一萬元，約
    定計程車交還被害人使用，每月收使用費五百元，每三日還一千元，需還十次，
    最後一次還一千二百元，每月利息二百元（實際利息為每月七百元）等情，經核
    算月息二百元即月息為百分之二（即10000x0.02=200），尚低於百分之四。又被
    害人劉明欽是以計程車為擔保向聯營當舖借款，依當舖業法之規定，聯營當舖確
    得向持當人收取收當金額百分之五即五百元（10000x0.05=500）之倉棧費，至於
    當舖於收當後是否將質當物交付持當人使用？當舖就倉棧費如何計算？在法定之
    範圍內（即收當金額百分之五以下），應為法之所許。本件又乏證據足以認聯營
    當舖已多次按月重複收取倉棧費，故聯營當舖在法定得收取利息及倉棧費之範圍
    內向被害人劉明欽收取利息及費用，難認被告有何重利犯行。
  (十七)就附表編號十七部分：
    依公訴意旨所指被害人宋嘉玲於九十一年二月二十一日向聯營當舖借款六千元，
    約定每月利息二百四十元等情，經核算月息二百四十元即月息為百分之四（即60
    00x0.04=240)，故聯營當舖是在法定得收取利息之範圍內向被害人宋嘉玲收取利
    息，難認被告有何重利犯行。
  (十八)就附表編號十八部分：
    依公訴意旨所指被害人楊哲誌於九十一年四月六日向聯營當舖借款二萬元，約定
    每月利息八百元，機車質押每月保管費一千元（實際利息為每月一千八百元）等
    情，經核算月息八百元即月息為百分之四（即20000x0.04=800），合乎當舖業法
    之規定。又依當舖業法第二十條第二項，聯營當舖得向持當人收取收當金額百分
    之五之倉棧費，以二萬元為計即為一千元，本件又乏證據足以認聯營當舖已多次
    向被害人楊哲誌按月重複收取一千元保管費，實難認被告有何重利犯行。
  (十九)就附表編號十九部分：
    依公訴意旨所指被害人蔡和德於九十年十月二十九日向聯營當舖借款一萬五千元
    ，約定分十五期償還，每二日還一千元，最後一次需還二千三百五十元（實際利
    息為一千三百五十元）等情，查依上開情節，經核算被害人蔡和德借款三十日除
    應償還本金外，另應償付一千三百五十元，即償付收當金額百分之九。查被害人
    蔡和德是以○九一－ＬＡ號小客車為擔保向聯營當舖借款，此據其陳明在卷，依
    當舖業法之規定，聯營當舖確得向持當人收取收當金額百分之五即七百五十元（
    15000x0.05=750）之倉棧費，則聯營當舖在月息百分之四以及倉棧費百分之五之
    範圍內，向被害人蔡和德收取利息及費用，難認被告有何重利犯行。
  (二十)就附表編號二十部分：
    查公訴意旨指被害人庚○○於九十年十一月十二日向聯營當舖以汽車質押借款十
    萬元，約定每月利息一萬三千元，保管費三千元（實際利息為一萬六千元）等情
    ，固據被害人庚○○於檢察事務官詢問時指述在卷，惟按被告以外之人於審判外
    之言詞或書面陳述，除法律有規定者外，不得作為證據，刑事訴訟法第一百五十
    九條第一項定有明文。而查，依被害人庚○○於本院審理時到庭證稱其曾向聯營
    當舖借款十萬元，兩個月還十萬一千二百元等語，實難憑以認為被告等有何重利
    犯行。況依扣案之庚○○借款資料，記載庚○○於九十年十一月十二日向聯營當
    舖借款，滿當日期「九十一年一月十一日」、金額為「十萬零四千元」，是被害
    人庚○○於檢察事務官詢問時所述上開各節亦難認有何較可信之特別情況，不得
    執以認定被告等有重利犯行。又依公訴意旨所指被害人庚○○於九十年十一月十
    二日向聯營當舖以土地權狀借款六萬元，每十日還一次，一次還二萬元，最後一
    次還二萬二千四百元（實際利息為二千四百元）等情，依上開情節，經核算三十
    日之利息為二千四百元，即月息為百分之四（即60000x0.04=2400)，故此部分聯
    營當舖是在法定得收取利息之範圍內向被害人庚○○收取利息，難認被告有何重
    利犯行。
  就附表編號二一部分：
    依公訴意旨所指被害人廖銘傳於九十一年二月四日向聯營當舖借款一萬元，約定
    機車交還被害人使用，每月收使用費五百元，利息四百元（實際利息為每月九百
    元）等情，經核算月息四百元即月息為百分之四（即10000x0.04=400），合乎當
    舖業法之規定。又被害人廖銘傳是以機車為擔保向聯營當舖借款，依當舖業法之
    規定，聯營當舖確得向持當人收取收當金額百分之五即五百元（10000x0.05=500
    ）之倉棧費，至於當舖於收當後是否將質當物交付持當人使用？當舖就倉棧費如
    何計算？在法定之範圍內（即收當金額百分之五以下），應為法之所許。本件又
    乏證據足以認聯營當舖已多次按月重複收取倉棧費，故聯營當舖在法定得收取利
    息及倉棧費之範圍內向被害人廖銘傳收取利息及費用，難認被告有何重利犯行。
  就附表編號二二部分：
    依公訴意旨所指被害人吳清埔於九十一年四月十三日向聯營當舖借款四千元，每
    月利息二百八十元等情，查被害人吳清埔於檢察事務官詢問時陳明其於借款後一
    個月還清，共付四千二百八十元等語，經核算被害人吳清埔借款一個月除應償還
    本金外，另應償付二百八十元，即償付收當金額百分之七。查被害人吳清埔是以
    機車為擔保向聯營當舖借款，此據其陳明在卷，依當舖業法之規定，聯營當舖確
    得向持當人收取收當金額百分之五即二百元（4000x0.05=200)之倉棧費，則聯營
    當舖在月息百分之四以及倉棧費百分之五之範圍內，向被害人吳清埔收取利息及
    費用，難認被告有何重利犯行。
  就附表編號二三部分：
    依公訴意旨所指被害人吳吉祥於九十年十一月二十六日向聯營當舖借款二十萬元
    ，約定將汽車質押，借款一個月，利息四分，被害人已於九十年十二月償還二十
    萬八千元（實際利息為一個月八千元）等情，聯營當舖既是在法定得收取月息百
    分之四之範圍內向被害人吳吉祥收取利息，難認被告有何重利犯行。
  就附表編號二四部分：
    依公訴意旨所指被害人詹壽坤於九十一年三月二十六日向聯營當舖借款八萬元，
    約定將汽車質押，每日收停車費一百元，利息五千六百元（實際利息為每日五千
    七百元）等情，按質當物於一個月內取贖者，概以一個月計算利息及費用，為當
    舖業法第十九條所明定，故被害人詹壽坤縱使於借款當日下午即償還本金八萬元
    ，但聯營當舖仍得向被害人詹壽坤收取百分之四即三千二百元之利息（80000x0.
    04=3200)。又經核算被害人詹壽坤借款除應償還本金八萬元外，另應償付五千七
    百元，查被害人詹壽坤是以Ｊ六－八二七八號小客車為擔保向聯營當舖借款，此
    據其陳明在卷，依當舖業法之規定，聯營當舖確得向持當人收取收當金額百分之
    五即四千元（80000x0.05=4000)之倉棧費，則聯營當舖在月息百分之四以及倉棧
    費百分之五之範圍內，向被害人詹壽坤收取利息及費用，難認被告有何重利犯行
    。
四、此外，復查無其他積極證據足資證明被告己○○、辛○○、丁○○有何公訴人所
    指之重利犯行，不能證明被告己○○、辛○○、丁○○犯罪，爰均依法諭知無罪
    之判決。
據上論斷，應依刑事訴訟法第三百零一條第一項，判決如主文。
本案經檢察官楊仲農到庭執行職務。
中　　　華　　　民　　　國　　九十三　　年　　　六　　　月　　 三十 　　日
                                臺灣板橋地方法院刑事第十五庭
                                    審判長法  官  王  屏  夏
                                          法  官  陳  鴻  清
                                          法  官  戴  嘉  清
右正本證明與原本無異
如不服本判決應於送達後十日內向本院提出上訴狀
                                          書記官  許  千  士
中　　　華　　　民　　　國　　九十三　　年　　　六　　　月　　 三十 　　日
附表
┌──┬─────┬──────┬──────┬────────────┐
│編號│ 被 害 人 │借 款 日 期 │借 款 金 額 │約定利息方式及被害人實際│
│    │          │            │            │支付利息                │
├──┼─────┼──────┼──────┼────────────┤
│ 一 │ 戊 ○ ○ │九十一年四月│一萬五千元  │每十日還五千，最後一次需│
│    │          │五日        │            │還五千六百元，並支付取回│
│    │          │            │            │機車費用五百元（實際利息│
│    │          │            │            │為一千一百元）。        │
├──┼─────┼──────┼──────┼────────────┤
│ 二 │ 甲 ○ ○ │九十一年四月│一萬五千元  │每二日還一千，第十五期（│
│    │          │八日        │            │即九十一年六月八日）還一│
│    │          │            │            │千六百元，並支付取回汽車│
│    │          │            │            │費用七百五十元（實際利息│
│    │          │            │            │為一千三百五十元）。    │
├──┼─────┼──────┼──────┼────────────┤
│ 三 │ 丙 ○ ○ │九十一年四月│四萬元      │每十日還一次，四月二十四│
│    │          │十四日      │            │日、五月四日各還一萬五千│
│    │          │            │            │元，五月十四還一萬一千六│
│    │          │            │            │百元（實際利息為一千六百│
│    │          │            │            │元）。                  │
├──┼─────┼──────┼──────┼────────────┤
│ 四 │ 張 海 靖 │九十一年一月│八萬元      │約定借款十萬元，每月利息│
│    │          │十六日      │            │四千元，借款時已預扣利息│
│    │          │            │            │，手續費五千元（實際利息│
│    │          │            │            │為每月九千元）。被害人尚│
│    │          │            │            │未償還本金。            │
├──┼─────┼──────┼──────┼────────────┤
│ 五 │ 賴 鵬 程 │九十一年三月│一萬元      │約定九十一年七月七日、九│
│    │          │三十日      │            │十一年七月十七日各還三千│
│    │          │            │            │元，九十一年七月二十七日│
│    │          │            │            │還四千四百元，借款時已預│
│    │          │            │            │扣五百元手續費，被害人目│
│    │          │            │            │前尚未還（實際利息為九百│
│    │          │            │            │元）。                  │
├──┼─────┼──────┼──────┼────────────┤
│ 六 │ 羅 榮 輝 │九十年七月二│一萬五千元  │每十日還五千，最後一次還│
│    │          │十六日      │            │五千五百元（實際利息為五│
│    │          │            │            │百元）。                │
├──┼─────┼──────┼──────┼────────────┤
│ 七 │ 王 建 良 │九十年十一月│三萬元      │每十日還一萬，最後一次還│
│    │          │二十八日    │            │一萬一千二百元，並支付取│
│    │          │            │            │回汽車費用一千五百元（實│
│    │          │            │            │際利息為二千七百元）。  │
├──┼─────┼──────┼──────┼────────────┤
│ 八 │ 易 德 昌 │九十一年四月│四萬元      │約定借款一萬元，每月利息│
│    │          │三十日      │            │四百元，被害人已於九十一│
│    │          │            │            │年五月一日償還本金四萬元│
│    │          │            │            │，並支付利息一千六百元，│
│    │          │            │            │倉棧費一千元（實際利息為│
│    │          │            │            │二千六百元）。          │
├──┼─────┼──────┼──────┼────────────┤
│ 九 │ 乙 ○ ○ │九十年六月三│一萬五千元  │約定將汽車質押，每日收保│
│    │          │十日        │            │管費五十元，每月利息二千│
│    │          │            │            │一百元，被害人目前尚未還│
│    │          │            │            │借款（實際利息為每月三千│
│    │          │            │            │六百元）。              │
├──┼─────┼──────┼──────┼────────────┤
│ 十 │ 陳 文 明 │八十九年十二│一萬五千元  │約定每三日還一次，分十五│
│    │          │月十一日    │            │次償還，每次各還一千元，│
│    │          │            │            │借款時已預扣二千元利息。│
├──┼─────┼──────┼──────┼────────────┤
│十一│ 許 詠 麟 │九十一年四月│三萬元      │約定每月利息一千二百元，│
│    │          │四日        │            │質押汽車保管費用每月一千│
│    │          │            │            │五百元，被害人目前尚未還│
│    │          │            │            │款（實際利息每月二千七百│
│    │          │            │            │元）。                  │
├──┼─────┼──────┼──────┼────────────┤
│十二│ 許 世 賢 │九十一年一月│二萬五千元  │約定借款一萬元，每月利息│
│    │          │十七日      │            │四百元，借款二萬五千元每│
│    │          │            │            │月利息一千元，倉棧費每月│
│    │          │            │            │一千二百五十元（實際利息│
│    │          │            │            │每月為二千二百五十元）被│
│    │          │            │            │害人目前尚未還款。      │
├──┼─────┼──────┼──────┼────────────┤
│十三│ 許 誌 明 │九十一年一月│三千元      │約定倉棧費每月一百五十元│
│    │          │三十一日    │            │，每月利息一百二十元（實│
│    │          │            │            │際利息每月二百七十元），│
│    │          │            │            │被害人只付一個月倉棧費及│
│    │          │            │            │利息共二百七十元。      │
├──┼─────┼──────┼──────┼────────────┤
│十四│ 郭 俊 華 │九十一年一月│四千元      │約定保管費每月二百元，每│
│    │          │間          │            │月利息一百六十元（實際利│
│    │          │            │            │息每月三百六十元）。    │
├──┼─────┼──────┼──────┼────────────┤
│十五│ 林 義 觀 │九十年十二月│一萬五千元  │約定以機車質押借款三個月│
│    │          │十八日      │            │，因未按期繳利息，機車即│
│    │          │            │            │被聯營當舖處理掉。      │
├──┼─────┼──────┼──────┼────────────┤
│十六│ 劉 明 欽 │九十年十一月│一萬元      │約定計程車交還被害人使用│
│    │          │十五日      │            │，每月收使用費五百元，每│
│    │          │            │            │三日還一千元，需還十次，│
│    │          │            │            │最後一次還一千二百元，每│
│    │          │            │            │月利息二百元（實際利息為│
│    │          │            │            │每月七百元）。          │
├──┼─────┼──────┼──────┼────────────┤
│十七│ 宋 嘉 玲 │九十一年二月│六千元      │約定每月利息二百四十元  │
│    │          │二十一日    │            │                        │
├──┼─────┼──────┼──────┼────────────┤
│十八│ 楊 哲 誌 │九十一年四月│二萬元      │約定借款二萬元，每月利息│
│    │          │六日        │            │八百元，機車質押每月保管│
│    │          │            │            │費一千元（實際利息為每月│
│    │          │            │            │一千八百元）。          │
├──┼─────┼──────┼──────┼────────────┤
│十九│ 蔡 和 德 │九十年十月二│一萬五千元  │約定分十五期償還，每二日│
│    │          │十九日      │            │還一千元，最後一次需還二│
│    │          │            │            │千三百五十元（實際利息為│
│    │          │            │            │一千三百五十元）。      │
├──┼─────┼──────┼──────┼────────────┤
│二十│ 庚 ○ ○ │九十年十一月│十六萬元    │汽車質押借款十萬元，約定│
│    │          │十二日      │            │每月利息一萬三千元，保管│
│    │          │            │            │費三千元（實際利息為一萬│
│    │          │            │            │六千元）。以土地權狀借款│
│    │          │            │            │六萬元，每十日還一次，一│
│    │          │            │            │次還二萬元，最後一次還二│
│    │          │            │            │萬二千四百元（實際利息為│
│    │          │            │            │二千四百元）。          │
├──┼─────┼──────┼──────┼────────────┤
│二一│ 廖 銘 傳 │九十一年二月│一萬元      │約定機車交還被害人使用，│
│    │          │四日        │            │每月收使用費五百元，利息│
│    │          │            │            │四百元（實際利息為每月九│
│    │          │            │            │百元）。                │
├──┼─────┼──────┼──────┼────────────┤
│二二│ 吳 清 埔 │九十一年四月│四千元      │每月利息二百八十元。    │
│    │          │十三日      │            │                        │
├──┼─────┼──────┼──────┼────────────┤
│二三│ 吳 吉 祥 │九十年十一月│二十萬元    │約定將汽車質押，借款一個│
│    │          │二十六日    │            │月，利息四分，被害人已於│
│    │          │            │            │九十年十二月償還二十萬八│
│    │          │            │            │千元（實際利息為一個月八│
│    │          │            │            │千元）。                │
├──┼─────┼──────┼──────┼────────────┤
│二四│ 廖 壽 坤 │九十一年三月│八萬元      │約定將汽車質押，每日收停│
│    │          │二十六日    │            │車費一百元，利息五千六百│
│    │          │            │            │元（實際利息為每日五千七│
│    │          │            │            │百元）。                │
└──┴─────┴──────┴──────┴────────────┘
